# 审计中固定资产的处理

提问人：lxlfzz 时间：2014-01-20 15:45:44
最近一个审计业务，发现该单位有些固定资产有实物，但账上没有。经询问得知，这些固定资产已经当做费用入帐了，时间也不短了。请问这时审计人员应怎样处理呢？谢谢啦！

回答人：chenyiwei
作为会计差错，提出审计调整建议。如果客户不同意调整的，再根据错报影响是否重大的评价，考虑能否接受客户目前的处理而不至于发表非无保留的审计意见。